臺灣高等法院刑事判決　　　　　　　　　　　　　九十一年度上訴字第二六三五號
　　上　訴　人
　　即　被　告　丙○○
右上訴人因違反毒品危害防制條例案件，不服臺灣台北地方法院九十年度訴字第三二
五號，中華民國九十一年七月三十日第一審判決 (起訴案號：臺灣台北地方法院檢察
署九十年度偵字第二八九六號)提起上訴，本院判決如左：
    主  文
上訴駁回。
    事實及理由
一、本案經本院審理結果，認第一審以上訴人即被告丙○○犯毒品危害防制條例第八
    條第二項之轉讓第二級毒品罪，判處有期徒刑壹年，認事用法及量刑均無不當，
    應予維持，並引用附件第一審判決書記載之事實、證據及理由。
二、被告上訴，否認有轉讓第二級毒品安非他命予乙○○情事，辯稱：被告雖曾有五
    、六次在乙○○住處交付安非他命給乙○○，但該等安非他命原係被告與乙○○
    共同向綽號「小陳」者購買，因乙○○係拿女友之錢購買，恐被責怪，遂將安非
    他命暫存在被告處云云。
三、本院查，原審審酌被告於獲案當日在內勤檢察官時坦承：因乙○○曾幫過被告，
    故於乙○○開口向被告要時，被告前後共五、六次，在乙○○住處，提供安非他
    命給乙○○吸食，每次都只提供一點點等語，與乙○○於檢察官訊問時所稱：施
    用之毒品是我向丙○○要的，他到我家大約六、七次，每次他到我家，就會分我
    一點吸用等語相符；且被告經原審法院通緝到案後，甚至仍供稱：安非他命是乙
    ○○向我拿的，不是我給他的，乙○○知道我有安非他命，在他住處向我要了二
    、三次，因我沒有反對，他就自己拿，當時我自己也吸用，我都帶在身上，有時
    不好意思拒絕，就給他了等語，均未提及安非他命係被告與乙○○合資購買；參
    諸被告與乙○○於獲案後，均因施用第二級毒品而經臺灣臺北地方法院檢察署檢
    察官聲請送至勒戒處所執行觀察勒戒，足證被告與乙○○確有施用第二級毒品之
    事實，認被告轉讓安非他命予乙○○之事證已明，並就其後被告所辯及乙○○所
    述﹕安非他命是二人合資購買乙節，如何不可採信之理由，詳述其理由。本院經
    核原審判決之採證及認定，並無違反經驗法則或論理法則情形。被告上訴後雖仍
    執前詞置辯，證人乙○○亦仍附和其詞（見本院九十一年十月四日筆錄）。然觀
    被告於檢察官訊問中，甚至通緝到案後原審訊問時，完全未提及安非他命係與乙
    ○○合資購買，被告就轉讓之原因、經過及數量且供述明確，與乙○○所述，亦
    無不符。被告所辯自是避重就輕之詞，證人乙○○於本院所述係迴護之詞，均不
    可採，被告轉讓安非他命予乙○○之事證已明，乙○○之女友甲○○與本案無直
    接之關連，無傳喚之必要，應併敘明。另應附帶一提者，被告於檢察官訊問時自
    白轉讓五、六次，於原審訊問時供稱轉讓二、三次；乙○○則陳述有六、七次。
    雖非完全一致。然乙○○於本院訊問時證稱﹕「（被告在偵查中時也說一共提供
    安非他命給你五、六次）是到我家五、六次」，與被告所述在乙○○家給過五、
    六次等語相符（見本院九十一年十月四日筆錄第三、四頁），應認被告轉讓之次
    數五、六次，為可採信。原審關於此部分之認定，應無違誤。
四、末查，被告前有施用麻醉藥品及轉讓禁藥之前科（見卷內前案紀錄及台灣高等法
    院花蓮分院八十五年上更（一）字第五一號判決書），一犯再犯，不知悔改，原
    審審酌被告明知安非他命為具有成癮性、濫用性之毒品而轉讓他人施用，造成之
    社會危害性甚為重大等一切情狀，量處有期徒刑一年，並無不當。
五、被告上訴否認犯罪，指摘原審判決不當，為無理由，應予駁回。
據上論結，應依刑事訴訟法第三百七十三條、第三百六十八條，判決如主文。
本案經檢察官鍾鳳玲堂到庭執行職務。
中      華      民      國   九十一   年    十一       月     十二      日
                              台灣高等法院刑事第七庭
                                  審判長法  官  吳  啟  民
                                        法  官  蘇  隆  惠
                                        法  官  林  瑞  斌
右正本證明與原本無異。
不得上訴。
                                        書記官  丁  淑  蘭
中    華    民    國    九十一    年      十一      月       十二       日
附錄：本案論罪科刑法條全文
毒品危害防制條例第八條第二項
轉讓第二級毒品者，處六月以上五年以下有期徒刑，得併科新台幣七十萬元以下罰金
。
附件﹕
臺灣臺北地方法院刑事判決                          九十年度訴字第三二五號
    公  訴  人  臺灣臺北地方法院檢察署檢察官
    被      告  丙○○ 男  二十五歲（民國○○○年○○月○○日生）
                        住花蓮縣花蓮市○○路二四九巷二弄十九號
                        居同右縣吉安鄉○○○○街十二號
                        送達處所：臺北縣樹林市○○街五十三之二號五樓
                        身分證統一編號：Ｚ000000000號
右列被告因違反毒品危害防制條例案件，經檢察官提起聲請簡易判決處刑（案號：九
十年偵字第二八九六號），經本院認不宜以簡易判決處刑，改依通常訴訟程序，判決
如左：
    主  文
丙○○連續轉讓第二級毒品，累犯，處有期徒刑壹年。
    事  實
一、丙○○前曾於民國八十四年十月五日，因違反麻醉藥品管理條例案件，經臺灣花
    蓮地方法院以八十四年訴字第一四一號判決判處有期徒刑四月確定；又因另犯違
    反麻醉藥品管理條例案件，經臺灣高等法院花蓮分院於八十五年十一月五日以八
    十五年上更一字第五十一號判決判處有期徒刑六月確定，二罪併定應執行刑有期
    徒刑八月，而於八十六年十月二十六日執行完畢。詎仍不知悔改，明知安非他命
    業經政府公告，屬毒品危害防制條例所列為之第二級毒品，不得非法轉讓，竟基
    於概括之犯意，自八十九年十月初某日起至九十年二月初某日止，在乙○○當時
    位於臺北市○○○路○段七十三號二樓之二十之住處，連續轉讓安非他命予成年
    人乙○○施用五至六次（每次量一點點，又二人施用毒品之部分，業據臺灣臺北
    地方法院檢察署檢察官另案偵辦）。嗣於九十年二月三日凌晨二時許，，經警在
    臺北市○○○路與新生北路路口攔檢，當場查獲丙○○所有供其施用之安非他命
    （淨重零點三六公克，起訴書誤載為零點五公克）及安非他命吸食器等物。
二、案經臺北市政府警察局中山分局報請臺灣臺北地方法院檢察署檢察官偵查起訴。
    理  由
一、訊據被告丙○○固不否認有與案外人乙○○共同施用第二級毒品安非他命之情，
    惟矢口否認有何轉讓毒品之情事，辯稱該等安非他命係與乙○○合資購買，只不
    過放在被告丙○○處而已云云。
二、經查：
    （一）本件被告丙○○於九十年二月三日為警查獲時，身上所起出之白色結晶體
          ，經法務部調查局以氣相層析質譜分析法及化學分析法鑑驗結果，均檢出
          內有第二級毒品甲基安非他命之成分，此有該局九十年四月九日（九十）
          陸（一）字第九００一五八七０號檢驗通知書一份附卷可稽（見本院卷第
          二十九頁），是扣案之物品確為毒品危害防制條例第二條第二項第二款所
          稱之第二級毒品。而被告丙○○與案外人乙○○於九十年二月三日被查獲
          時，並均因施用第二級毒品而經臺灣臺北地方法院檢察署檢察官聲請送至
          勒戒處所執行觀察勒戒，此亦有被告丙○○與案外人乙○○之前科資料各
          一份在卷可參，足證被告丙○○與案外人乙○○確有施用第二級毒品之情
          。
    （二）本件被告丙○○雖辯稱安非他命均係與案外人乙○○合買，只不過放在被
          告丙○○處而已云云。惟查：
      １、被告九十年二月三日被查獲當日，經警察移送至臺灣臺北地方法院檢察署
          時，內勤檢察官曾問及有關轉讓毒品之情事，經內勤檢察官將乙○○與被
          告丙○○隔離訊問時，被告係供以：「（檢察官問）你與練（守信）吸安
          （非他命）都是你提供的？（答）是的，我一共提供他五、六次，主要原
          因是他曾幫過我，所以他向我要，我就給他了。（問）你提供之安非他命
          都在哪施用？（答）在乙○○住處，每次都只提供一點點。」等語（見偵
          卷第三十二頁至第三十三頁），該次檢察官訊問中，被告完全未提及安非
         他命係與乙○○合買之事，反供稱因為乙○○曾經幫過他，所以方提供安
          非他命供乙○○施用。而內勤檢察官當時訊問乙○○時，乙○○復供稱：
          「（檢察官問）毒品從何來？（答）我向丙○○要的，他到我家大約六、
          七次，每次他到我家，就會分我一點吸用。」等語（見偵查卷第三十一頁
          背面）乙○○之陳述亦與被告丙○○於內勤檢察官隔離訊問時之陳述相符
          ，足證該次被告丙○○與案外人乙○○於內勤檢察官訊問時所為之陳述應
          堪採信。
      ２、被告丙○○於本院調查中經通緝到案後，其辯以：「（法官問）是否提供
          安非他命予乙○○？（被告答）是他向我拿的，不是我給他的。……（法
          官問）有無交安非他命與乙○○？（被告答）他知道我有安非他命，向我
          要了二、三次，在北市○○○路他住處向我要的，因我沒有反對，他就自
          己拿。（法官問）到他住處為何要帶安非他命？（被告答）當時我自己也
          吸用，我都帶在身上，且我也曾拒絕過他，但有時不好意思拒絕，就給他
          了。」等語（見本院卷第四十至第四十一頁），亦完全未提及該等安非他
          命係與乙○○合資購買等語。
      ３、又案外人乙○○，後於本院九十年十一月一日訊問中，雖證以毒品係與鄭
          方維合資購買云云。惟本件係於九十年二月三日所查獲，至本院訊問時，
          已近十月，其證詞之可信度應較乙○○於被查獲當日於內勤檢察官訊問中
          所言為低，本院認乙○○該次於本院調查中所言並不可採。
      ４、綜上所述，本院認被告丙○○於內勤檢察官及本院第一次調查中所言應為
          可採，其供詞亦與乙○○於內勤檢察官訊問中之陳述相符，從而，本院認
          安非他命並非被告丙○○與案外人乙○○所合資購買，而係丙○○轉讓予
          乙○○供乙○○施用。從而本件被告犯行堪以認定，其於本院審理中所辯
          安非他命係與乙○○合資購買云云，並不足採，應依法予以論科。
三、按安非他命係屬毒品危害防制條例第二條第二項第二款所稱之第二級毒品，故核
    被告丙○○所為，係犯毒品危害防制條例第八條第二項之轉讓第二級毒品罪。至
    被告於轉讓前持有第二級毒品之低度行為，已為轉讓之高度行為吸收，不另論罪
    。被丙○○先後數次犯行時間緊接，犯罪構成要件相同，顯係基於概括之犯意，
    均應依連續犯論以轉讓第二級毒品安非他命既遂一罪。被告前曾於八十四年十月
    五日，因違反麻醉藥品管理條例案件，經臺灣花蓮地方法院以八十四年訴字第一
    四一號判決判處有期徒刑四月確定；又因另犯違反麻醉藥品管理條例案件，經臺
    灣高等法院花蓮分院於八十五年十一月五日以八十五年上更一字第五十一號判決
    判處有期徒刑六月確定，二罪併定應執行刑有期徒刑八月，而於八十六年十月二
    十六日執行完畢，此有臺灣高等法院檢察署刑案紀錄簡覆表一份在卷可稽，五年
    內再犯有期徒刑以上之罪，為累犯，應依法加重其刑。爰審酌被告明知安非他命
    為具有成癮性、濫用性之毒品而轉讓他人施用，造成之社會危害性甚為重大等一
    切情狀，量處如主文之刑。
四、又本件扣案被告丙○○所有安非他命零點三六公克與吸食器一組，並無證據證明
    與本件被告丙○○轉讓毒品與乙○○之犯行有關，與沒收之要件不合，本院爰不
    另為沒收之諭知，應由檢察官依法另行處理，併此敘明。
據上論斷，應依刑事訴訟法第四百五十二條、第二百九十九條第一項前段，毒品危害
防制條例第八條第二項，刑法第十一條前段、第五十六條、第四十七條，判決如主文
。
本案經檢察官羅月君到庭執行職務。
中      華      民   國    九十一    年      七      月     三十     日
                             臺灣臺北地方法院刑事第七庭
                                 審判長  法  官  陳坤地
                                         法  官  吳素勤
                                         法  官  吳冠霆
右正本證明與原本無異。
如不服本判決，應於判決送達後十日內向本院提出上訴狀(應抄附繕本)。告訴人
或被害人如對於本判決不服者，應具備理由請求檢察官上訴，其上訴期間之計算
係以檢察官收受判決正本之日期為準。
                                         書記官  張耀鴻
中     華      民      國    九十一     年      七      月      三十    日
